---
title: "Análise de uma replicação"
output:
    html_document:
    df_print: paged
    code_folding: hide
theme: sandstone
params: 
    arquivo_dados: "data/tamu.csv"
---

```{r echo=FALSE, message=FALSE, warning=FALSE}
library(tidyverse)
library(broom)
library(ggbeeswarm)
library(gridExtra)
theme_set(theme_bw())

knitr::opts_chunk$set(tidy = FALSE,
                      fig.width = 6,
                      fig.height = 5)

```

## Referências para interpretar o IAT

IAT: absolute d of 0.15, 0.35, and 0.65 are considered small, medium, and large level of bias for individual scores. Positive d means bias towards arts / against Math.

## Análise de uma replicação

```{r}
iat = read_csv(here::here(params$arquivo_dados), col_types = "cccdc")
iat = iat %>% 
    mutate(sex = factor(sex, levels = c("m", "f"), ordered = TRUE))
glimpse(iat)
```

```{r}
iat %>%
  ggplot(aes(x = d_art, fill = sex, color = sex)) +
  geom_histogram(binwidth = .2, alpha = .4, boundary = 0) +
  geom_rug() +
  facet_grid(sex ~ ., scales = "free_y") +
  labs(title = "Distribuição de d_art") + 
  theme(legend.position = "None")
```


```{r}
iat %>% 
    ggplot(aes(x = sex, y = d_art)) + 
    geom_quasirandom(width = .1)
```



```{r}
iat %>% 
    ggplot(aes(x = sex, y = d_art)) + 
    geom_quasirandom(width = .1) + 
    stat_summary(geom = "point", fun = "mean", color = "red", size = 5) + 
  labs(title = "Distribuição e média (ponto vermelho) de d_art na amostra")
```

```{r}
## Sumário de Dados
sumario = iat %>% 
    group_by(sex) %>% 
    summarise(media = mean(d_art), 
              mediana = median(d_art), 
              desvio_padrao = sd(d_art), 
              n_amostras = n(),
              .groups = "drop")

sumario

n_total = sum(sumario %>% pull(n_amostras))
n_total

iat %>% 
  count(sex) %>% 
  mutate(percentual = round((n/n_total)*100, 1))

```


##### Qual a diferença na amostra

```{r}
agrupado = iat %>% 
    group_by(sex) %>% 
    summarise(media = mean(d_art),
              .groups = "drop")

agrupado
```


```{r}
m = agrupado %>% filter(sex == "m") %>% pull(media)
f = agrupado %>% filter(sex == "f") %>% pull(media)
m - f
```

#### Comparação via ICs

```{r}
library(boot)

theta <- function(d, i) {
    agrupado = d %>% 
        slice(i) %>% 
        group_by(sex) %>% 
        summarise(media = mean(d_art), .groups = "drop")
    m = agrupado %>% filter(sex == "m") %>% pull(media)
    f = agrupado %>% filter(sex == "f") %>% pull(media)
    m - f
}

booted <- boot(data = iat, 
               statistic = theta, 
               R = 2000)

ci = tidy(booted, 
          conf.level = .95,
          conf.method = "bca",
          conf.int = TRUE)

glimpse(ci)
```

```{r}
ci %>%
    ggplot(aes(
        x = "",
        y = statistic,
        ymin = conf.low,
        ymax = conf.high
    )) +
    geom_pointrange() +
    geom_point(size = 3) + 
    scale_y_continuous(limits = c(-1.5, 1.5), breaks = c(-1,-0.65,-0.35,-0.15,0,0.15,0.35,0.65,1)) + 
    labs(x = "Diferença das médias", 
         y = "IAT homens - mulheres")
```

```{r}
p1 = iat %>% 
    ggplot(aes(x = sex, y = d_art)) +
    geom_quasirandom(width = .1, alpha = .7) + 
    geom_hline(yintercept = 0.65, linetype=2, color = "red") +
    geom_hline(yintercept = 0.35, linetype=2, color = "orange") +
    geom_hline(yintercept = 0.15, linetype=2, color = "yellow") +
    geom_hline(yintercept = 0, color = "lightblue") +
    geom_hline(yintercept = -0.15, linetype=2, color = "yellow") +
    geom_hline(yintercept = -0.35, linetype=2, color = "orange") +
    geom_hline(yintercept = -0.65, linetype=2, color = "red") +
    scale_y_continuous(limits = c(-1.5, 1.5), breaks = c(-1,-0.65,-0.35,-0.15,0,0.15,0.35,0.65,1)) + 
    stat_summary(geom = "point", fun = "mean", color = "red", size = 5)

p2 = ci %>%
    ggplot(aes(
        x = "",
        y = statistic,
        ymin = conf.low,
        ymax = conf.high
    )) +
    geom_hline(yintercept = 0.65, linetype=2, color = "red") +
    geom_hline(yintercept = 0.35, linetype=2, color = "orange") +
    geom_hline(yintercept = 0.15, linetype=2, color = "yellow") +
    geom_hline(yintercept = 0, color = "lightblue") +
    geom_hline(yintercept = -0.15, linetype=2, color = "yellow") +
    geom_hline(yintercept = -0.35, linetype=2, color = "orange") +
    geom_hline(yintercept = -0.65, linetype=2, color = "red") +
    geom_pointrange() +
    geom_point(size = 3) + 
    scale_y_continuous(limits = c(-1.5, 1.5), breaks = c(-1,-0.65,-0.35,-0.15,0,0.15,0.35,0.65,1)) +
    labs(x = "Diferença", 
         y = "IAT homens - mulheres")

grid.arrange(p1, p2, ncol = 2)

```

### Observações

Analisando os dados da *Texas A&M University* (**tamu.csv**), temos 179 respostas, sendo 121 do sexo feminino (67,6%) e 58 do masculino (32,4%), entretanto observamos que contém 13 ocorrências (7,3% do total) com valores de *d_art* maiores que +1, sendo 11 nas observações do sexo feminino e 2 do sexo masculino, o que pode indicar um falha haja visto que os valores devem estar situados entre -1 e +1. Para esta atividade, optamos por manter esses dados, mas seria importante investigar a causa.

### Conclusão

Em média, as mulheres que participaram do experimento tiveram uma associação implícita (medida pelo IAT) com a aversão à matemática **positiva** e **média** (**média 0.420, desvio padrão 0.465, N = 121**). Homens também tiveram uma associação **positiva**, mas **pequena** com a aversão à matemática (**média 0.238, desvio padrão 0.452, N = 58**). 

A diferença entre as médias foi pequena (**diferença das médias -0.184, 95% CI [-0.324, -0.048]**), sendo a média dos homens **menor** que a das mulheres (por isso o valor negativo). 

Os dados de nosso experimento portanto apontam que ambos preteriam mais a matemática do que a arte, porém os homens têm uma ligeira menor rejeição à matemática em relação a arte do que as mulheres, entretanto como o intervalo de confiança da diferença ficou entre **-0.324 e -0.048** e o coeficiente de viés considerado "pequeno" é (pelo menos) -0.15, não podemos confirmar se essa diferença é relevante ou negligenciável, necessitando coletar mais dados para uma melhor investigação. Em suma, não há evidência clara de uma diferença relevante entre sexos: os dados apontam que ela pode não existir e, se ela existir, ela é pequena na direção da rejeição à matemática.

--- 
